【裁判字號】    97,訴,507
【裁判日期】    970731
【裁判案由】    毒品危害防制條例等
【裁判全文】
臺灣板橋地方法院刑事判決               97年度訴字第507號
公  訴  人  臺灣板橋地方法院檢察署檢察官
被      告  乙○○
上列被告因毒品危害防制條例案件，經檢察官提起公訴（96年度
偵字第17805號），被告於本院準備程序進行中就被訴事實為有
罪之陳述，並聽取當事人之意見後，經本院合議庭裁定由受命法
官獨任進行簡式審判程序，並判決如下：
    主  文
乙○○轉讓第二級毒品，處有期徒刑捌月；又轉讓第二級毒品，
處有期徒刑拾月，扣案之第二級毒品安非他命肆小包（合計淨重
零點玖陸公克，鑑驗使用零點零壹壹公克）均沒收銷燬；又轉讓
第二級毒品，處有期徒刑捌月，扣案之第二級毒品安非他命肆小
包（合計淨重零點玖陸公克，鑑驗使用零點零壹壹公克）均沒收
銷燬。應執行有期徒刑壹年拾月，扣案之第二級毒品安非他命肆
小包（合計淨重零點玖陸公克，鑑驗使用零點零壹壹公克）均沒
收銷燬。
    事  實
一、乙○○（綽號臭弟仔）明知安非他命、硝甲西泮（Nimetaze
    pam ，俗稱一粒眠；起訴書誤載為硝西甲泮）分別係毒品危
    害防制條例第2 條所規定之第二級及第四級毒品，不得擅自
    轉讓。民國96年1 月間，乙○○以新台幣4 萬元之代價，向
    真實姓名年籍不詳綽號「山哥」之成年男子，購買約34公克
    之安非他命，及自不詳之人處，購得不詳數量之一粒眠，除
    供自己施用外（乙○○施用毒品部分，經觀察勒戒後，業經
    台北地方法院檢察署檢察官為不起訴處分），另基於轉讓第
    二級毒品安非他命及第四級毒品一粒眠之犯意，分別於下列
    時地轉讓第二級毒品安非他命與第四級毒品一粒眠：
（一）、於96年7 月中旬某日，在臺北縣板橋市○○路135 巷13
        之1 號6 樓租屋處，無償轉讓安非他命0.1 至0.2 公克
        予丙○○供其施用（丙○○施用毒品犯行由檢察官另行
        偵辦）。
（二）、於96年8 月1 日上午10時許，在臺北縣板橋市○○路
        135 巷13之1 號6 樓租屋處，同時將安非他命約0.1 公
        克及一粒眠1 顆，無償轉讓予丁○○，嗣丁○○取得上
        開毒品後，接續於同日上午10時許及11時許，施用安非
        他命1 次（丁○○施用毒品犯行業經本院96年度簡字第
        6256號判處有期徒刑3 月確定）。
（三）、於96年8 月1 日上午11時許，在臺北縣板橋市○○路
        135 巷13之1 號6 樓租屋處，無償轉讓安非他命0.1 至
        0.2 公克予丙○○（起訴書誤載轉讓給丙○○之成年友
        人甲○○）供其施用（丙○○施用第二級毒品安非他命
        犯行業經檢察官起訴，並經本院判決有罪）。
二、嗣於96年8 月1 日晚間7 時許，經警在上開臺北縣板橋市○○路135 巷13之1 號6 樓租屋處查獲乙○○、丁○○、丙○○等人，並扣得乙○○所有之第二級毒品甲基安非他命4 小
    包（合計淨重0.96公克，鑑驗使用0.011 公克）；與本案轉
    讓第二級毒品安非他命無直接關聯之吸食器1 組、分裝鏟1
    支、未使用之分裝袋137 只及電子磅秤1 臺。
三、案經臺北縣政府警察局新莊分局報請臺灣板橋地方法院檢察
    署檢察官偵查起訴。
    理  由
一、
1、上開事實，業據被告乙○○於本院準備程序及審理時均供承
    不諱（本院卷第19頁至第20頁、第25頁至第30頁；第47頁、
    第124 頁至第129 頁）；核與證人丁○○、丙○○於偵查中
    證述情節相符（偵查卷第62頁、63頁、第99頁至第99之1 頁
    ）。
2、被告乙○○轉讓如事實欄第一段所述（一）、（三）第二級
   毒品安非他命給予丙○○之犯行，除據證人丙○○於偵查中
   證述在卷外（同上偵查卷第62頁）；上開如事實欄第一段所
   述（三）、轉讓第二級毒品安非他命給予丙○○施用部分，
   該丙○○施用第二級毒品安非他命犯行部分，亦經檢察官起
   訴，並經本院以96年度簡字第8123號簡易判決有罪在案，此
   有前開起訴書、簡易判決書各在卷可稽（本院卷第95頁至第
   100 頁），復經本院調取上開被告丙○○本院96年度簡字第
   8123號簡易判決刑事卷宗核閱無訛。
3、被告乙○○轉讓如事實欄第一段所述（二）、第二級毒品安
   非他命與第四級毒品一粒眠給予丁○○之犯行，除據證人丁○○於偵查中證述在卷外（同上偵查卷第99頁至第99之1 頁
   ）；又丁○○施用第二級毒品安非他命犯行部分，亦經檢察
   官起訴，並經本院以96年度簡字第6256號簡易判決有罪在案
   ，此有前開起訴書、簡易判決書各在卷可稽（本院卷第63 頁
   至第65頁）；再丁○○施用上揭第二級毒品安非他命與第四
   級毒品一粒眠部分，其尿液經送檢驗結果，含有安非他命類
   陽性與硝甲西泮代謝物陽性反應各等情，此有臺灣檢驗科技
   股份有限公司濫用藥物尿液檢驗報告與法務部調查局，97年5
   月21日調科壹字第09700193020 號鑑定書各1 紙在卷可證（
   本院卷第55頁、91頁）；復經本院調取該被告丁○○所犯上
   開毒品案卷之臺灣板橋地方法院檢察署96年度毒偵字第5894
   號偵查卷核閱屬實，並有該偵卷卷影本在卷足憑（外放，另
   見本院卷第51頁至第54頁該偵查卷節錄本）。
4、又被告乙○○於如前開事實欄第二段所述時地經警查扣之白
   色晶體4 小包經送檢驗結果，確含有甲基安非他命陽性反應
   ，共計淨重0.96公克，鑑驗使用0.011 公克等情，此有臺北
   縣政府警察局新莊分局查獲涉嫌毒品危害防制條例毒品初步
   檢驗報告書與查獲毒品案重量鑑定證明書及臺灣檢驗科技股
   份有限公司濫用藥物檢驗報告各1 紙在卷可稽（偵查卷第48
   頁、49頁；本院第13頁）。綜上調查，足認被告確有於上開
   事實欄第一段所述（一）至（三）之時間、地點，轉讓第二
   級毒品、第四級毒品等犯行至明。可見本件事證明確，被告
   犯行應堪認定。
二、查安非他命係屬毒品危害防制條例第2 條第2 項第2 款所列
    之第二級毒品；又硝甲西泮（Nimetaze pam，俗稱一粒眠則
    係毒品危害防制條例第2 條第2 項第4 款所列之第四級毒品
    。核被告乙○○就所犯如事實欄第一段所述（一）、（三）
    所為，係犯毒品危害防制條例第8 條第2 項之轉讓第二級毒
    品罪；就所犯如事實欄第一段所述（二）、所為，係犯毒品
    危害防制條例第8 條第2 項之轉讓第二級毒品罪與同條第4
    項之轉讓第四級毒品罪。被告於事實欄第一段（二）所示之
    時間地點，同時交付第二級毒品安非他命及一粒眠毒品供丁○○施用，屬一行為同時觸犯毒品危害防制條例第8 條第2
    項轉讓第二級毒品、第4 項轉讓第四級毒品等二罪名，應依
    刑法第55條想像競合犯規定，從一重之轉讓第二級毒品罪處
    斷；被告於事實欄第一段（一）、（二）、（三）、所犯3
    次轉讓第二級毒品犯行，犯意個別，應依數罪併合處罰；又
    所犯前開如事實欄第一段（一）、（二）、（三）、所述3
    次轉讓第二級毒品安非他命犯行，其持有之低度行為各為轉
    讓之高度行為所吸收，均不另論罪。檢察官起訴書雖認被告
    於96年8月1日上午在臺北縣板橋市○○路135巷13之1號6樓
    租屋處，無償轉讓安非他命2次及一粒眠1粒供丁○○施用（
    即上揭事實欄第一段（二）所示事實）犯行，應分別依二個
    轉讓第二級毒品罪及一個轉讓第四級毒品罪分論併罰云云，
    惟上開如事實欄第一段所述（二）被告乙○○轉讓第二級毒
    品安非他命及一粒眠毒品等犯行部分，業據被告乙○○於本
    院供明係其本人同時將上開二種毒品放置在其前揭板橋市○○路135巷13之1號6樓租屋處供丁○○施用等語在卷，核與
    證人丁○○於偵查中證述情節相符（同上偵查卷第99頁至第
    99 之1頁）。公訴人起訴書認被告就所犯前開如事實欄第一
    段
    （二）所示轉讓第二級毒品安非他命與一粒眠毒品部分等犯
    行，應依數罪併罰云云，尚有誤會，附此說明。
三、爰審酌被告因擁有毒品，即恣意無償轉讓上該毒品供週遭友
    人施用，其雖未販賣毒品以牟暴利，惟行為觀念仍屬嚴重偏
    差，更可能造成他人難以戒斷毒品，所生危害非輕，兼衡其
    犯後已坦承犯行，態度尚稱良好等一切情狀，分別就其所犯
    上開三次轉讓毒品犯行，各量處如主文所示之刑，並定其應
    執行刑，以示懲儆。
四、沒收銷燬：扣案之如事實欄第二段所述安非他命4 小包（合
    計淨重0.96公克，鑑驗使用0.011 公克），係查獲之第二級
    毒品，應依毒品危害防制條例第18條第1 項前段規定均沒收
    銷燬。其餘扣案之分裝鏟1 支、未使用之分裝袋137 只（經
    本院當庭勘驗結果，上該分裝袋均乾淨完好未裝有安非他命
    ）與電子磅秤1 台及安非他命吸食器1 組，因與被告所犯本
    件轉讓第二級毒品安非他命無直接關聯，故不依刑法第38條
    第1 項第2 款規定宣告沒。
據上論斷，應依刑事訴訟法第299條第1項前段、第273條之1第1
項、毒品危害防制條例第8條第2項、第4項、第18條第1項前段，
刑法第11條前段、第55條、第51條第5 款，判決如主文。
本案經檢察官連思藩到庭執行職務。
中    華    民    國    97    年    7     月    31    日
                    刑事第二庭  法  官 陳坤地
上列正本證明與原本無異。
如不服本判決，應於送達後10日內敘明上訴理由，向本院提出上
訴狀。
                                書記官 林壯隆
中    華    民    國    97    年    8     月    6     日
如不服本判決應於送達後10日內向本院提出上訴狀
附錄本案論罪科刑法條全文：
毒品危害防制條例第8條
轉讓第一級毒品者，處1年以上7年以下有期徒刑，得併科新臺幣
1百萬元以下罰金。
轉讓第二級毒品者，處6月以上5年以下有期徒刑，得併科新臺幣
70萬元以下罰金。
轉讓第三級毒品者，處3年以下有期徒刑，得併科新臺幣30萬元
以下罰金。
轉讓第四級毒品者，處1年以下有期徒刑，得併科新臺幣10萬元
以下罰金。
前四項之未遂犯罰之。
轉讓毒品達一定數量者，加重其刑至二分之一，其標準由行政院
定之。


司法院資訊處製作；財團法人民間司法改革基金會備份。
